臺灣板橋地方法院刑事判決　　　　　　　96年度易緝字第37號
公　訴　人　臺灣板橋地方法院檢察署檢察官
被　　　告　甲○○
　　　　　　　　　　　之1
　　　　　　　　　　現於臺灣臺北看守所羈押中
上列被告因侵占案件，經檢察官提起公訴（95年度偵緝字第961
號），本院依簡式審判程序判決如下：
    主  文
甲○○意圖為自己不法之所有，而侵占對於業務上所持有之物，
處有期徒刑柒月。
    事  實
一、甲○○於民國九十四年六月十日至十八日間之某日，因擔任
    台北縣板橋市○○路○段福臨門社區Ａ區之總幹事，負責收
    取並保管住戶繳交之管理費，並保管預備給付廠商之款項，
    竟意圖為自己所有，利用職務之便，在台北縣板橋市○○路
    ○段福臨門社區所設總幹事辦公室內，將上開款項共新台幣
    （下同）十萬零八百四十七元（起訴書誤為五十萬三千三百
    八十四元）予以侵占入己，旋即棄職逃逸，嗣經住戶管理委
    員會查悉上情而報警處理。
二、案經李玲玉（福臨門社區Ａ區管理委員會委員）訴由台北縣
    政府警察局海山分局報告臺灣板橋地方法院檢察署檢察官偵
    查後提起公訴。本院於準備程序進行中，甲○○就被訴事實
    為有罪之陳述，經告知簡式審判程序之旨，並聽取各當事人
    之意見後，本院合議庭裁定由受命法官獨任進行簡式審判程
    序。
    理?由
一、上開犯罪事實，業據被告甲○○於本院審理時坦承不諱，核
    與告訴人李玲玉於警詢中指述之情節互核相符，並有福臨門
    社區Ａ區管理委員會收費三聯單、電費結算單在卷可稽，足
    認被告前揭自白與事實相符，堪予採信。本案事證明確，被
    告犯行洵堪認定，自應依法論科。至起訴書認為被告侵占金
    額為五十萬三千三百八十四元云云，惟該數額經查係被告於
    九十三年二月間起任職臺北縣新莊市○○路○段二六○號「
    中華大樓公寓大廈」總幹事，於同年十月二十九日棄職逃逸
    後，遭發現保管金錢帳目不清，經被告任職之瑞祥保全股份
    有限公司指稱為被告侵占之金額（詳後述移送併辦之九十五
    年偵緝字第九六○號案所附「刑事告訴狀」，附於九十四年
    他字第一三九八號卷，第三、四頁），起訴書顯係誤引卷證
    資料，應予更正，附此指明。
二、按行為後法律有變更者，適用行為時之法律。但行為後之法
    律有利於行為人者，適用最有利於行為人之法律，刑法第二
    條第一項定有明文。又比較時應就罪刑有關之共犯、未遂犯
    、想像競合犯、牽連犯、連續犯、結合犯，以及累犯加重、
    自首減輕暨其他法定加減（如身分加減）與加減例等一切規
    定，綜其全部罪刑之結果而為比較。（最高法院九十五年第
    八次刑事庭會議決議參照）。查被告行為後，刑法第三百三
    十六條第二項業務侵占罪之法定刑中有關罰金刑等規定，均
    於九十五年七月一日修正施行，按刑法第三百三十六條第二
    項業務侵占罪法定刑內有關得併科罰金刑之部分，依修正後
    刑法施行法第一條之一及刑法第三十三條第五款等規定，所
    得併科之罰金刑最高為新臺幣九萬元、最低為新臺幣一千元
    ，然依被告行為時即修正前之刑法及罰金罰鍰提高標準條例
    之規定，該罪得併科之罰金刑經提高倍數後，最高額雖與修
    正後之規定相同，惟最低額部分顯較修正後為輕。因此，比
    較上述修正前、後之刑罰法律，修正後之相關規定並未較有
    利於被告。綜合上述修正前、後條文而為比較，依刑法第二
    條第一項前段之規定，自應整體適用被告行為時即修正前刑
    法之規定，應予敘明。核被告所為，係犯刑法第三百三十六
    條第二項之業務侵占罪。爰審酌被告之素行、犯罪動機、手
    段、侵占之金額，及其犯後於偵查、審理中經二度通緝到案
    ，無謂耗費有限之訴訟資源，雖自知事證明確，未多為無謂
    辯解而坦承犯行，然迄今尚未與被害人達成和解之態度等一
    切情狀，量處如主文所示之刑，以資懲儆。
三、臺灣板橋地方法院檢察署檢察官九十五年度偵緝字第九六○
    號移送併辦意旨認為：被告另於九十三年十月間起任職臺北
    縣新莊市○○路○段二六○號「中華大樓公寓大廈」總幹事
    ，在九十四年十月二十九日棄職逃逸前，侵占八十六萬三千
    五百四十三元，而認與本案有連續犯之裁判上一罪關係云云
    。惟查，被告係自九十三年二月間起任職「中華大樓公寓大
    廈」總幹事，於同年十月二十九日棄職逃逸，此有移送併辦
    卷內資料可憑，至移送併辦意旨所認被告犯罪時間，當係誤
    引告訴人誤繕年度為「九十四」年之補充告訴理由狀，致有
    此誤解，應予指明。是被告此部分侵占犯行，業於九十三年
    十月二十九日前結束，本案則發生於九十四年六月十日至十
    八日間，時隔八月以上，無從認為係基於概括犯意所為，從
    而，移送併辦部分與本案並無連續犯之裁判上一罪關係，既
    未經起訴，本院無從併予審酌，自應退由檢察官另行偵查，
    附此敘明。
據上論斷，應依刑事訴訟法第273 條之1 第1 項、第299 條第1
項前段，刑法第2 條第1 項前段、第336 條第2 項，罰金罰鍰提
高標準條例第1 條前段，判決如主文。
本案經檢察官靳開聖到庭執行職務。
中　　華　　民　　國　　96　　年　　4 　　月　　11　　日
                  刑事第八庭  法  官  王偉光
以上正本證明與原本無異
如不服本判決應於送達後10日內向本院提出上訴狀
                              書記官　陳怡君
中　　華　　民　　國　　96　　年　　4 　　月　　12　　日
附錄本案論罪科刑法條全文：
刑法第336 條
對於公務上或因公益所持有之物，犯前條第1 項之罪者，處1 年
以上7 年以下有期徒刑，得併科5,000 元以下罰金。
對於業務上所持有之物，犯前條第1 項之罪者，處6 月以上5 年
以下有期徒刑，得併科3,000 元以下罰金。
前2 項之未遂犯罰之。
